# 合并现金流量表问题

提问人：xuekuaiji2011 时间：2019-04-02 19:51:02
1 、非同一控制企业合并形成营业外收入，在现金流量附表哪个项目里减去？
2 、取得集团外子公司70% 股权，向其母公司支付股权款，在现金流量表取得子公司及其其他营业单位支付的现金净额里列示，这个不需要抵消掉，对吧？

回答人：chenyiwei
1 、经营活动间接法附表中的 “其他” 项。
2 、是。

提问人：785989377 时间：2019-04-17 23:34:09
请教关于合并现金流的几个问题：1. 在 2019 年 A 公司一季报合并现金流编制中，B 公司为 A 公司的二级子公司，B 公司本期处置其全资子公司C 公司，收回现金，在 B 公司的现金流量表上列报为 “收回投资收到的现金”2.5亿元。那么在A 公司的合并现金流量表上，列报科目还是收回投资收到的现金么？是否需要调整科目？2. 处置子公司及其他营业单位收回的现金净额这个科目的应用只适用么母子公司，公司处置孙公司或者更低级别的公司都不会涉及该科目？3. 还有在瑞华研究中描述到对子公司的少数股东增资，在合并现金流量表中应当在 “筹资活动产生的现金流量” 之下的“吸收投资收到的现金” 项目下的 “其中：子公司吸收少数股东投资收到的现金” 项目反映，不丧失控制权部分处置子公司股权收到的现金，也应作为支付其他与筹资活动有关的现金列报，但是在实务工作中企业要求这两项作为收到或支付其他与筹资活动有关的现金列报，是否也可以？4. 子公司吸收少数股东投资收到的现金这个科目：比如 A公司本期少数股东增资 12.3亿，但是合并报表的编制也是 A 公司，那么 A公司作为合并报表的子公司么？他吸收少数股东投资的现金是否要调整到子公司吸收少数股东投资收到的现金？

回答人：chenyiwei
1 、在 A、B 的合并报表中，均属于处置子公司，应按处置收到的现金减去处置日 C 公司现金及现金等价物余额的差额列作 “处置子公司或其他营业单位收到的现金净额”（如为负数，则按绝对值填入 “支付的其他与投资活动有关的现金”）。
2 、同样涉及，见上述。
3 、也可以接受，关键是保持列报的一贯性。
4 、A（被投资企业）自身报表中不作为 “其中：子公司吸收少数股东投资收到的现金”。A的母公司编制合并报表时会用到这个项目。

提问人：785989377 时间：2019-04-18 22:32:25
非常感谢陈老师的回复，针对问题 1 和 2 的回答还想再确认下，讲个本期购买的疑问，如果说 C 公司作为B 公司非同控进来的子公司，B公司是 A公司的子公司，那么 C 公司就是 A 公司的孙公司，在B 公司的合并报表上，因为期末合并包含了非同控进来的 C 公司的期末现金及等价物，C 公司的期初现金及等价物需要抵消掉，在编制 B的合并报表时，需要将 B公司购买 C 公司的现金-“投资支付的现金”调整到” 取得子公司及其他营业单位支付的现金净额” 与 C 公司的” 期初现金等价物” 抵消掉，在编制 A的合并报表的时候，期初现金等价物 B 公司已经调整过了，直接合并 B的表，将 B 公司主表上” 取得子公司及其他营业单位支付的现金净额” 汇总上来，这样 A 和 B 主表上就都有这个科目？（我理解您说的是这个意思）
在实物中，B 公司是为了收购 C 公司成立的海外壳公司，B 公司合并报表上收购款还是列报为投资支付的现金，没有调整到取得子公司及其他营业单位支付的现金净额，这样是否合理？ 如果还是 A 本期处置孙公司 C，B是 A 的子公司，在 A 和 B 的报表上都要通过处置子公司及其他营业单位收回的现金净额反应么，意思也是 B公司报表直接带到 A 公司的合并报表上？除了这个案例本期还有处置孙公司的，经理说只要不是我的子公司，处理孙公司或者更低级别的公司，都不会用到这个科目，，，，涉及到多级合并，这个很迷，说的有点乱请陈老师尽量答疑解惑

回答人：chenyiwei
1 、A、B 的合并报表中都有这个项目。B 的合并报表也应调整到这个项目。
2 、B 处置子公司也就等于 A处置子公司，通过同一项目反映。